臺灣高等法院臺中分院刑事裁定　　　　　　　　　　九十一年度交抗字第三０一號
　　抗　告人即
　　受　處分人　甲○○
右列抗告人因違反道路交通管理處罰條例案件，不服臺灣臺中地方法院中華民國九十
一年一月二十八日所為裁定（九十年度交聲字第五一五號）提起抗告，本院裁定如左
：
      主  文
抗告駁回。
      理  由
一、本件抗告意旨略以：抗告人即受處分人甲○○（以下簡稱為抗告人）並無意圖酒
    後駕車，完全是車子擋住他車去路，屢經他人催促，伊擔心車子被砸，才將伊車
    移到旁邊約三公尺處之停車位，且警員在警局亦未作任何酒測，只憑其為考績而
    將伊定罪，且逼伊簽名，實欠客觀與中立，爰依法提起抗告。
二、惟按汽車駕駛人，駕駛汽車經酒精濃度測試檢定超過規定標準者，處新台幣（下
    同）一萬五千元以上六萬元以下罰鍰，並當場禁止其駕駛及吊扣駕駛執照一年，
    此於道路交通管理處罰條例第三十五條第一項第一款定有明文。經查，本件抗告
    人曾於民國（下同）九十年九月四日凌晨五十一分許，駕駛車號Ｈ六─０九九八
    號自小客車，在台中市○○路十六號前，為警臨檢當場發覺抗告人係酒後駕車，
    經警依程序實施酒精濃度測試檢定，結果測試值為每公升０．六二，超過規定標
    準值，以上事實有台中市警察局九十年九月四日中市警交字第ＧＢ000000
    0號舉發違反道路交通管理事件通知單影本一份附卷可稽，並有抗告人簽名捺印
    之酒精濃度測試檢定記錄在卷足佐。證人即舉發本案警員藍維德於原審法院訊問
    時，亦結證稱：「 (問：當時情形如何？)當時受處分人有喝酒，有移車，他從
    五權路到大雅路，酒測為０．六三，他有簽名」等語。查舉發本案警員與抗告人
    素不相識，亦無宿怨，其立場客觀中立，自無設詞攀誣之理。且抗告人於原審法
    院訊問時，亦坦承：「我在花都大舞廳喝酒，我移車約三公尺」等語。依抗告人
    之上開供述，其既有在前開時間，酒後駕駛自小客車，縱使駕車時間非長，距離
    不遠，仍不能解免其有酒後駕車之違規行為，亦不能因其駕車之動機而免其處分
    。抗告人上開所辯，殊難憑採。本件抗告人有駕駛汽車經酒精濃度測試檢定超過
    規定標準之違規事實，堪以認定。
三、本件抗告人既有前揭違規行為，原處分機關據以援引上開規定，裁處受處分人罰
    鍰四萬九千五百元，並吊扣其駕駛執照一年，原審法院亦依道路交通管理處罰條
    例第八十七條第二項、道路交通案件處理辦法第十九條等規定，駁回其異議，並
    無不當，本件抗告人仍以前開情詞不服原裁定而提起抗告，其抗告核無理由，應
    予駁回。
四、據上論斷，應依道路交通案件處理辦法第二十五條、第二十六條，刑事訴訟法第
    四百十二條，裁定如主文。
中      華      民      國      九十一      年      四    月    三十    日
                                    臺灣高等法院臺中分院刑事第三庭
                                          審判長法  官  陳  朱  貴
                                                法  官  胡  忠  文
                                                法  官  廖  柏  基
右正本證明與原本無異。
不得再抗告。
                                                書記官  詹  錫  朋
中      華      民      國    九十一     年      五       月     二     日
                                                                        Ｆ
